【裁判字號】    96,易,3900
【裁判日期】    970118
【裁判案由】    竊盜
【裁判全文】
臺灣板橋地方法院刑事判決              96年度易字第3900號
公  訴  人  臺灣板橋地方法院檢察署檢察官
被      告  丁○○
                      押)
上列被告因竊盜案件，經檢察官提起公訴（96年度偵字第28040
號、第28703 號），被告於準備程序中為有罪之陳述，經本院裁
定進行簡式審判程序，本院判決如下：
    主  文
丁○○攜帶兇器毀越安全設備於夜間侵入住宅竊盜，處有期徒刑
拾月。又攜帶兇器毀壞門扇於夜間侵入住宅竊盜，未遂，處有期
徒刑陸月。又攜帶兇器毀越安全設備竊盜，處有期徒刑拾月。扣
案之鐵撬壹支、手套壹副均沒收。又攜帶兇器毀越安全設備竊盜
，處有期徒刑拾月。扣案之鐵撬壹支、手套壹副均沒收。應執行
有期徒刑貳年拾月。扣案之鐵撬壹支、手套壹副均沒收。
    事  實
一、丁○○意圖為自己不法之所有，先後為如下行為：
  (一)於民國96年7 月12日凌晨4 時30分許，攜帶其所有之客觀上
    具有危險性，足供兇器使用之螺絲起子1 支，前往臺北縣樹
    林市○○街70巷10弄10號2 樓丙○○○住處，以上開螺絲起
    子毀壞鐵窗之紗窗後踰越該鐵窗侵入屋內，竊取丙○○○所
    有之現金新臺幣（下同）2 萬餘元得手後離去。
  (二)於96年7 月12日凌晨4 時45分許，攜帶其所有之客觀上具有
    危險性，足供兇器使用之上開螺絲起子1 支，前往臺北縣樹
    林市○○街70巷10弄10號4 樓乙○○住處，以上開螺絲起子
    毀壞鐵門之紗窗後用鐵鉤勾開鐵門侵入屋內（侵入住宅部分
    ，未據告訴），欲竊取乙○○財物，然於竊取中為乙○○發
    現而未得逞，並逃逸無蹤。
  (三)於96年11月28日中午12時許，攜帶其所有之客觀上具有危險
    性，足供兇器使用之鐵橇1 支及手套1 副，前往臺北縣板橋
    市○○路433 巷5 號5 樓甲○○住處，以該鐵橇毀壞鐵窗後
    踰越該鐵窗侵入屋內（侵入住宅部分，未據告訴），竊取甲○○所有之現金2292元、望遠鏡1 付（價值約500 元）、環
    保購物袋1 個、筆記本1 本等財物（總價值約3000元）得手
    後離去。
  (四)於96年11月28日中午12時20分許，攜帶其所有之客觀上具有
    危險性，足供兇器使用之上開鐵橇1 支及手套1 副，前往臺
    北縣板橋市○○路433 巷9 號2 樓戊○○住處，以該鐵橇毀
    壞鐵窗後踰越該鐵窗侵入屋內（侵入住宅部分，未據告訴）
    ，竊取戊○○所有之金墜子1 條、金戒子1 只、現金3850元
    、背包1 個、美金總共1762元、港幣1230元、馬來西亞幣1
    元、泰幣370 元、澳幣220 元、日幣30000 元、韓幣188000
    元、加拿大幣20元、新臺幣約7 萬元、數位相機（FINEPI×
    Z5，價值約8000元）、18K 金鑽石項鍊1 條（價值約30000
    元）、黃金項鍊3 條（價值約20000 元）、黃金墜子4 個（
    價值約30000 元）、黃金手鍊2 條（價值約10000 元）、黃
    金戒子5 只（價值約10000 元）、黃金金幣2 個（價值約80
    00元）、新加坡紀念幣2 套（價值約600 元）、美國紀念幣
    6 套（價值約9000元）、椅墊7 張（價值約700 元）等財物
    （總價值約337000元）得手後離去。嗣為警循線查獲，並扣
    得上開鐵橇1 支及手套1 副。
二、案經丙○○○、乙○○分別訴由臺北縣政府警察局樹林分局
    、臺北縣政府警察局海山分局移送臺灣板橋地方法院檢察署
    檢察官偵查起訴。
    理  由
一、按除被告所犯為死刑、無期徒刑、最輕本刑為3 年以上有期
    徒刑之罪或高等法院管轄第一審案件者外，於第1 次審判期
    日前之準備程序進行中，被告先就被訴事實為有罪之陳述時
    ，審判長得告知被告簡式審判程序之旨，並聽取當事人、代
    理人、辯護人及輔佐人之意見後，裁定進行簡式審判程序，
    刑事訴訟法第273 條之1 第1 項定有明文。經核本件被告丁○○所犯係死刑、無期徒刑、最輕本刑為3 年以上有期徒刑
    以外之罪，其於準備程序中就被訴事實為有罪之陳述，經法
    官告知簡式審判程序之旨，並聽取公訴人及被告之意見後，
    本院認宜進行簡式審判程序，爰依首揭規定裁定進行簡式審
    判程序，合先敘明。
二、上開事實，業據被告丁○○於本院審理時坦承不諱（見本院
    卷第29頁），核與證人即被害人胡游碧桃、甲○○、戊○○
    於警詢中；證人即被害人乙○○於警詢及偵查中所述失竊情
    節大致相符（見96年度偵字第28040 號偵查卷第2 頁至第5
    頁、第27頁至第28頁；96年度偵字第28703 號偵查卷第17頁
    至第21頁），且上開鐵撬1 支及手套1 副扣案可資佐證，並
    有被害人戊○○出具之贓物認領保管單、被害人甲○○出具
    之贓物認領保管單、交通部中央氣象局編印之中華民國96年
    日出日沒時刻表附卷可稽，而員警在上開丙○○○住處所採
    集之指紋經送請內政部警政署刑警察局鑑定結果，認為與被
    告之指紋相符，亦有該局96年8 月7 日刑紋字第0960115888
    號鑑驗書1 件在卷足憑，可徵被告前開自白核與事實相符，
    應堪採信。至上開事實欄一(二)之被害人乙○○雖於警詢及偵
    查中證稱伊有失竊財物云云（見96年度偵字第28040 號偵查
    卷第3 頁、第4 頁正、反面、第28頁），惟此為被告堅決否
    認，而被告為本件竊盜犯行時，為被害人乙○○及時發現求
    救，且經被告之夫追趕，以致被告逃逸時在現場留有一雙拖
    鞋等情，亦據被害人乙○○於警詢及偵查中證述甚明，是被
    告在驚慌之餘是否確有竊得財物，不無可疑，再參以被告對
    於如事實欄一(一)、(三)、(四)之犯行均坦承不諱，要無否認此部
    分犯行之必要，是如事實欄一(二)被告有竊得財物部分既僅有
    被害人之指述，尚難遽認被告此部分犯行已達既遂。綜上所
    述，本件事證明確，被告犯行洵堪認定。
三、查螺絲起子、鐵撬均甚為堅硬、銳利，足以傷害人之身體，
    客觀上具有殺傷力，自均係兇器之一種；又按刑法第321 條
    第1 項第2 款所謂安全設備，係指依社會通常觀念足認為防
    盜之設備而言（最高法院55年台上字第547 號判例參照）。
    本件如事實欄一(一)、(三)、(四)之鐵窗，依社會通常觀念，應具
    有防止竊盜作用而屬安全設備。被告於夜間持該等兇器所犯
    上開事實欄一(一)竊盜行為，係犯刑法第321 條第1 項第1 款
    、第2 款、第3 款之攜帶兇器毀越安全設備於夜間侵入住宅
    竊盜罪；被告於夜間持該等兇器所犯上開事實欄一(三)、(四)竊
    盜行為，係犯刑法第321 條第1 條第2 款、第3 款之攜帶兇
    器毀越安全設備竊盜罪。又被告於如事實欄一(二)所為，係犯
    刑法第321 條第2 項、第1 項第1 款、第2 款、第3 款之攜
    帶兇器毀壞門扇於夜間侵入住宅竊盜未遂罪。被告就上開如
    事實欄一(二)所為雖已著手於犯罪行為之實行，惟尚未得手，
    為未遂犯，依刑法第25條第2 項規定減輕其刑。被告所犯上
    開4 罪間，犯意各別，行為互殊，應予分論併罰。審酌被告
    前於92年間，曾因竊盜案件，經本院92年重簡字第105 號判
    處拘役50日，並於92年7 月7 日易科罰金執行完畢，有臺灣
    高等法院被告前案紀錄表1 件附卷可稽，雖不構成累犯，惟
    可知其素行不良，且復不知悔悟，再因貪慾而犯本件犯行，
    又係以攜帶兇器毀壞門扇或毀越安全設備侵入住宅之方式竊
    盜，嚴重危害被害人居家安全，且恣意侵害被害人之財產權
    ，本不宜寬貸，惟念其坦認犯行，且上開竊盜所得，有部分
    業經被害人領回等一切情狀，分別量處如主文所示之刑，並
    定其應執行之刑。扣案之鐵撬1 支及手套1 副均係被告所有
    ，且為供本件如事實欄一(三)、(四)竊盜犯罪所用，已據被告陳
    明在卷，爰依刑法第38條第1 項第2 款規定，併予宣告沒收
    。至如事實欄一(一)、(二)之螺絲起子雖係被告所有，惟業已由
    被告丟棄，已據被告於本院審理時陳明在卷（見本院卷第29
    頁），爰不併予宣告沒收，附此敘明。
據上論斷，應依刑事訴訟法第273 條之1 第1 項、第299 條第1
項前段，刑法第321 條第1 項第1 款、第2 款、第3 款、第2 項
、第25條第2 項、第51條第5 款、第38條第1 項第2 款，判決如
主文。
本案經檢察官顏世翠到庭執行職務。
中    華    民    國    97    年    1     月    18    日
                  刑事第十三庭  法  官  李麗珠
上列正本證明與原本無異。
如不服本判決，應於送達後十日內敘明上訴理由，向本院提出上
訴狀
                                書記官  林政良
中    華    民    國    97    年    1     月    18    日
附錄本案論罪科刑法條全文：
刑法第321條：
犯竊盜罪而有左列情形之一者，處6 月以上、5 年以下有期徒刑
：
一  於夜間侵入住宅或有人居住之建築物、船艦或隱匿其內而犯
    之者。
二  毀越門扇、牆垣或其他安全設備而犯之者。
三  攜帶兇器而犯之者。
四  結夥三人以上而犯之者。
五  乘火災、水災或其他災害之際而犯之者。
六  在車站或埠頭而犯之者。
前項之未遂犯罰之。


司法院資訊處製作；財團法人民間司法改革基金會備份。
